最　高　行　政　法　院　裁　定
　　　　　　　　　　　　　　　　　　 96年度裁字第01437號
上　訴　人　甲○○
被 上訴 人　考選部
代　表　人　乙○○
上列當事人間因考試事件，上訴人對於中華民國94年12月8日臺
北高等行政法院94年度訴字第407號判決，提起上訴，本院裁定
如下：
　　主  文
上訴駁回。
上訴審訴訟費用由上訴人負擔。
　　理  由
一、按當事人依行政訴訟法第243條第1項規定，以高等行政法院
    判決有不適用法規或適用法規不當為上訴最高行政法院之理
    由時，其上訴狀或理由書應有具體之指摘，並揭示該法規之
    條項或其內容。若係成文法以外之法則，應揭示該法則之意
    旨。倘為司法院解釋、或本院之判例，則應揭示該判解之字
    號或其內容。上訴狀或理由書如未依此項方法表明者，即難
    認為已對高等行政法院判決之違背法令有具體之指摘，其上
    訴自難認為合法。
二、本件上訴人參加民國93年公務人員高等考試三級考試工業工
    程科考試第2試(下稱系爭考試)未獲錄取，於收受被上訴人
    寄發之成績及結果通知書後，申請複查全部科目考試成績，
    經被上訴人調出上訴人各科目試卷及試卡核對結果，並無漏
    未評閱情事，且評定成績亦與成績及結果通知書所載相符，
    旋即於93年9月22日以選高字第0931400658號書函檢附成績
    複查表復知上訴人。上訴人不服系爭考試被上訴人未予錄取
    之處分(下稱原處分)，提起訴願，經遭駁回，提起行政訴訟
    ，請求判決將原處分及訴願決定均撤銷，並重新評核計算上
    訴人系爭考試成績，經原審駁回其訴。上訴人仍表不服，提
    起本件上訴主張(原書狀誤植為「行政訴訟再審之訴狀」，
    嗣經以「補充上訴理由書」補充「上訴理由」)略謂：(一)監
    場任務亦屬試務一環。系爭考試監場人員未按既定程序執行
    監試任務以致於給與某些應考人「充分時間」趁機舞弊，已
    構成「重大之試務疏失」，故依典試法第23、24條規定，試
    卷必須依法再行評閱；原判決主張「公務人員考試法施行細
    則第14條所稱之試務疏失並非上訴人(原書狀誤植為再審原
    告)所控之試務疏失」，於法不合，顯為誤判。又命題委員
    未依命題規則第4條第3項及第6項規定命題，其恣意給分之
    意圖昭然若揭，違反「公平評分及禁止恣意」原則。(二)原審
    對於上訴人之若干主張有誤解，故其理由不足採或無效。(三)
    被上訴人在沒有獨立公正之第三者見證下，僅將應考人「報
    名資料」打散，在報名資料「重量、顏色、大小及表格順序
    」不盡相同之情況下，其所宣稱之「以隨機方式編排入場證
    號」云云，根本不符合統計意義上之「隨機」要件，則系爭
    考試之「客觀公平性」實已遭破壞，而於被上訴人所聲稱系
    爭考試符合之「誠信原則、信賴保護原則、平等原則及禁止
    恣意原則」亦有違背。詎被上訴人卻謊稱「隨機」，原判決
    再以「通俗概稱方式稱其以隨機方式編排入場證，並無不合
    」，為其開脫，妨害應考人權益至甚。今被上訴人既然認為
    「隨機指派座位」最符公平，雖依現行法令並未對此詳加規
    定，原審本應令被上訴人研擬一套有效措施以補正相關法令
    缺失，詎原審反其道而行，使被上訴人可以繼續沿用不符隨
    機要件之座位指派程序，原判決不僅犯了「應作為而不作為
    的過失」，其判決理由更是明顯矛盾。請將原判決廢棄發回
    云云。經核上訴意旨無非係持上訴人個人主觀上歧異之認知
    及法律意見，指摘系爭考試之命題與進行(監場)或原處分作
    成基礎有如何之違法或不當，進而執為原判決不採上訴人主
    張或支持被上訴人意見應屬如何違法或不當之論據，尚與上
    訴書狀業已具體說明原判決究竟與現行法令、本院判例或司
    法院解釋有如何違背之情形有別，依首開規定及說明，其上
    訴為不合法，應予駁回。
三、依行政訴訟法第249條第1項前段、第104條、民事訴訟法第
    95條、第78條，裁定如主文。
中　　華　　民　　國　　96　　年　　7　　 月　　5　　 日
                  第五庭審判長法  官　林　茂　權
                              法  官  楊  惠  欽
                              法  官  鄭　小  康
                              法  官  鄭　忠　仁
                              法  官　黃　本　仁
以  上  正  本  證  明  與  原  本  無  異
中　　華　　民　　國　　96　　年　　7　　 月　　5　　 日
　　　　　　　　　　　　　　　書記官　王　福　瀛
